臺灣士林地方法院小額民事判決
111年度士小字第1128號
原      告  磊豐國際資產管理股份有限公司


法定代理人  張司政  
訴訟代理人  陳文福  
被      告  陳重建  
上列當事人間清償信用卡消費借款事件，於中華民國111年7月22
日言詞辯論終結，本院判決如下：
    主  文
被告應給付原告新臺幣貳萬柒仟參佰零柒元，及自民國九十四年
十二月六日起至民國一百零四年八月三十一日止，按年息百分之
十九點九二九計算之利息，暨自民國一百零四年九月一日起至清
償日止，按年息百分之十五計算之利息。
訴訟費用新臺幣壹仟元由被告負擔。
本判決得假執行。
    理由要領
一、原告起訴主張：被告前向原債權人法商佳信銀行股份有限公
    司臺北分公司（下稱佳信銀行）申請信用卡使用，被告得持
    用核發之信用卡於特約商店記帳消費，並應於當期繳款截止
    日前清償，若選擇以循環信用方式繳款，仍應於當期繳款截
    止日前繳付最低付款額，並依年息19.929％計付循環信用利
    息。詎被告未依約履行繳款義務，尚積欠本金新臺幣（下同
    ）27,307元及約定之利息未清償，嗣佳信銀行於民國94年12
    月5日將本件債權讓與原告，並以公告方式代替債權讓與通
    知，是原告已合法受讓該債權。為此，爰依消費借貸及債權
    讓與法律關係提起本件訴訟等語，並聲明求為判決如主文第
    1 項所示。
二、被告則以：伊實際上積欠原告的金額是2萬多元，伊不想付
    利息，利息太高並不合理等語，資為抗辯；並聲明求為駁回
    原告之訴。
三、原告主張之事實，業據提出與所述相符之信用卡申請書、債
    權讓與證明書、報紙公告、財政部函文、帳務資料及被告戶
    籍謄本等件為證，本院審酌上開證據，堪認原告之主張為真
    實。至被告雖辯稱：伊不想付利息，利息太高並不合理云云
    ，然觀信用卡約定事項第2 條即已明載循環信用利息係以年
    息19.929％按日計算，而原告請求計算利息之利率，自94年1
    2 月6 日起至104 年8 月31日止係以年息19.929％ 、自104 
    年9 月1 日起至清償日止係以年息15％ 計算，均核與前開約
    定事項、銀行法第47條之1 第2 項及民法第205 條之規定無
    違，而債務人清償債務之履行能力，本不影響其依約應負之
    償還責任。是被告前開抗辯，自難以憑採。
四、從而，原告依信用卡契約及債權讓與法律關係，請求被告為
    如主文第1 項所示之給付，為有理由，應予准許。
五、本件事證已臻明確，兩造其餘攻擊防禦方法及未經本院援用
    之證據，核與判決之結果不生影響，爰不一一論駁，併此敘
    明。
六、本件係就民事訴訟法第436 條之8 第1 項適用小額程序所為
    被告敗訴之判決，依同法第436 條之20規定，應依職權宣告
    假執行，並依職權確定訴訟費用額為1,000 元（第一審裁判
    費），應由被告負擔。
中　　華　　民　　國　　111 　年　　7 　　月　　29　　日
                  士林簡易庭  法  官  張明儀
以上為正本係照原本作成。
如不服本判決，應於送達後20日內，向本院提出上訴狀並應記載
上訴理由，表明關於原判決所違背之法令及其具體內容與依訴訟
資料可認為原判決有違背法令之具體事實，如於本判決宣示後送
達前提起上訴者，應於判決送達後20日內補提上訴理由書（須附
繕本）。
中　　華　　民　　國　　111 　年　　7 　　月　　29　　日
                              書記官  劉彥婷